【裁判字號】    99,易,1348
【裁判日期】    991007
【裁判案由】    竊盜等
【裁判全文】
臺灣臺南地方法院刑事判決              99年度易字第1348號
公  訴  人  臺灣臺南地方法院檢察署檢察官
被      告  甲○○
上列被告因竊盜等案件，經檢察官提起公訴（99年度營偵字第38
9號），被告就被訴事實為有罪之陳述，本院判決如下：
    主  文
甲○○竊盜，累犯，處有期徒刑肆月；又行使偽造汽車號牌，足
以生損害於公眾，累犯，處有期徒刑肆月；又攜帶兇器竊盜，累
犯，處有期徒刑拾月，扣案如附表所示之物均沒收之；應執行有
期徒刑壹年肆月，扣案如附表所示之物均沒收之。
    事  實
一、甲○○曾因竊盜案件，經臺灣高等法院臺南分院於民國95
    年1月17日判處有期徒刑1年6月確定，嗣於95年12月29日執
    行完畢。詎甲○○仍不知悔改，分別為下列犯行：
(一)、因其所有之車號PE-0789號自小客車車牌2面因故遭吊扣，為
    避免該自小客車上路行駛遭警攔查，竟意圖為自己不法所有
    ，於99年2月間某日，在臺南縣新營市○○路489巷13號前，
    竊取丙○○所管領之車號MN-9555號車牌，懸掛在其上開自
    小客車上。
(二)、又基於行使偽造特種文書之犯意，於99年2月間某日，在前
    開竊得車號MN-9555號車牌其中1面之反面，以貼紙黏黏方式
    偽造「PE-0789」號碼之車牌，並將之懸掛在其上開自小客
    車上而使用，足生損害於公路監理機關對車牌核發及管理之
    正確性。
(三)、復意圖為自己不法之所有，於99年2月23日14時許，駕駛上
    開自小客車（分別懸掛前述行竊所得及自行偽造之車牌各1
    面），並攜帶其所有客觀上可作為兇器使用之剪刀1支、壓
    力剪2支、固定板手7支、老虎鉗1支、十字起子3支、鑿子1
    支、美工刀1支，進入臺南縣新營市○○路70巷5號「新聯興
    鍋爐廠」內，竊得螺絲套片2包（共45公斤）、鐵管銅製接
    頭10個、水龍頭17個、馬達3個、電線圈4卷。嗣為該廠員工
    丁○○察覺有異報警後，經警於同日18時許，在上址查獲甲
    ○○，並扣得其所有之剪刀1支、壓力剪2支、固定板手7支
    、老虎鉗1支、十字起子3支、鑿子1支、美工刀1支及上開偽
    造之車牌1面。
二、案經臺南縣警察局新營分局報請臺灣臺南地方法院檢察署檢
    察官偵查起訴。
    理   由
一、本件以下所引用之具傳聞性質之證據，檢察官、被告於本案
    言詞辯論終結前，並未爭執其證據能力，本院審酌前開證據
    之作成或取得之狀況，並無非法或不當取證之情事，且經本
    院於審判期日就上開證據依法進行調查、辯論，依刑事訴訟
    法第159條之5規定，均具有證據能力。至以下所引用之不具
    傳聞性質之證據，因非檢警違背法定程序取得之證據，依法
    自應有證據能力，併此敘明。
二、前開犯罪事實，業據被告甲○○供承不諱，核與證人丁○○
    、丙○○證述之情節相符，並有贓物認領保管單2紙、現場
    照片11張在卷及剪刀1支、壓力剪2支、固定板手7支、老虎
    鉗1支、十字起子3支、鑿子1支、美工刀1支、偽造之車牌1
    面扣案可資佐證，可認被告自白與事實相符，堪予採信。本
    案事證已臻明確，被告犯行至堪認定。
三、被告竊取丙○○所管領之車號MN-9555號車牌，係犯刑法第
    320條第1項之竊盜罪；又偽造車牌，係犯刑法第212條之偽
    造特種文書罪，再被告偽造自用小客車車牌，進而持以行使
    ，足以生損害於監理機關對車輛之管理，核其所為，係犯刑
    法第216條、第212條之行使偽造特種文書罪，其偽造之低度
    行為為行使之高度行為所吸收，應論以行使偽造特種文書罪
    。另查扣案之剪刀1支、壓力剪2支、固定板手7支、老虎鉗1
    支、十字起子3支、鑿子1支、美工刀1支，均係鐵製之堅硬
    物品且前端尖銳（見警卷第30頁），客觀上足以危害他人生
    命、身體之安全，可供兇器使用，又攜帶兇器竊盜罪，只須
    於行竊時，有攜帶具有危險性之兇器即足，並不以攜帶之初
    ，即有行兇之意圖為必要抑或竊盜之際持以使用，本案被告
    雖辯稱伊未使用附表工具行竊，然其既表明有攜帶前往進入
    臺南縣新營市○○路70巷5號「新聯興鍋爐廠」內行竊，所
    為係成立刑法第321條第1項第3款之攜帶兇器竊盜罪。又按
    竊盜罪既遂與未遂之區別，應以所竊之物已否移入自己實力
    支配之下為標準，若已將他人財物移歸自己所持，即應成立
    竊盜既遂罪（最高法院17年上字第509號、49年臺上字第939
    號判例、臺灣士林地方法院93年度易字第586號判決參照）
    。被告雖另辯稱：其未將竊取之物搬離現場即遭查獲，為屬
    未遂云云，然其所竊之物，已裝至於塑膠袋內，此為被告所
    不否認，並有警卷第28頁照片可佐，既已處於其等隨時可以
    拿走之狀態，不得謂非已移入於自己實力支配之下，其竊盜
    行為即已完成，自難因其贓物尚未搬離現場，而謂為竊盜未
    遂，被告此部分之辯解亦不足採。又查被告有事實欄所載之
    竊盜犯行，業於95年12月29日執行完畢，有卷附臺灣高等法
    院被告前案紀錄表可按，其受有期徒刑之執行完畢，5年以
    內故意再犯有期徒刑以上之罪，為累犯，均應依刑法第47條
    第1項之規定加重其刑。被告所犯上開3罪間，犯意各別，罪
    名互異，應分論併罰。爰審酌被告不思正途，隨意偽造車牌
    、竊取他人之財物，毫無尊重他人所有物之體認，欠缺法紀
    觀念，且被告有多次竊盜前科，顯見被告無悔改之誠意，不
    宜輕縱，惟考量被告犯罪後坦承大部分犯行，態度尚可等一
    切情狀，分別量處如主文所示之刑，並定應執行之刑。扣案
    如附表所示之物係供被告竊取「新聯興鍋爐廠」內財物所用
    之物，亦均為被告所有，業據被告供明在卷，應依刑法第38
    條第1項第2款之規定在該罪之項下宣告沒收。另扣案有「PE
    -0789」號碼之車牌1面，雖亦經檢察官於起訴書聲請沒收，
    然該車牌並非被告所有，業據被告供明在卷，爰不另為沒收
    之諭知，一併說明。
四、依刑事訴訟法第299條第1項前段，刑法第212條、第216條、
    第320條第1項、第321條第1項第3款、第47條第1項、第51條
    第5款，第38條第1項第2款，判決如主文。
五、如不服本判決應於收受本判後10日內向本院提出上訴書狀，
    並應敘述具體理由。如未敘述上訴理由者，應於上訴期間屆
    滿後20日內向本院補提理由書狀（均須按他造當事人之人數
    附繕本、切勿逕送上級法院）。
本案經檢察官乙○○到庭執行職務
中    華    民    國    99    年    10    月    7     日
                  刑事第八庭    法  官  蔡奇秀
以上正本證明與原本無異。
                                書記官  蕭伊舒
中    華    民    國    99    年    10    月    7     日
附表：剪刀1支、壓力剪2支、固定板手7支、老虎鉗1支、十字起
      子3支、鑿子1支、美工刀1支

司法院資訊處製作；財團法人民間司法改革基金會備份。
